【裁判字號】    95,簡抗,55
【裁判日期】    951130
【裁判案由】    損害賠償
【裁判全文】
臺灣臺北地方法院民事裁定              95年度簡抗字第55號
    抗  告  人  甲○○
    相  對  人  乙○○
上列當事人間請求損害賠償事件，抗告人對於民國九十五年七月
二十八日本院新店簡易庭第一審民事裁定（九十五年度店簡字第
一五六號）提起抗告，本院裁定如下：
    主  文
抗告駁回。
抗告費用新台幣壹仟元由抗告人負擔。
    理  由
一、按訴訟程序進行中所為之裁定，除別有規定外，不得抗告，
    民事訴訟法第四百八十三條定有明文。次按依民事訴訟法第
    七十七條之一第四項規定，得為抗告僅同條第一項核定訴訟
    標的價額裁定，而金額並無待核定，既未有核定之裁定，自
    無抗告可言。
二、本件抗告意旨略以：本件車禍肇事原因歸屬實有疑問，原法
    院應於刑事訴訟程序終結前裁定停止訴訟程序，原法院裁判
    有違公平原則，且抗告人因本件車禍事件，目前尚無穩定工
    作與收入，實無經濟能力繳納裁判費用，抗告人之上訴，乃
    是期盼司法還我公理，故本件上訴之裁判費，應由被上訴人
    負擔云云。
三、經查：本件抗告人與相對人間損害賠償事件，案經本院新店
    簡易庭以九十五年度店簡字第一五六號判決抗告人應給付相
    對人新台幣（下同）二十一萬五千一百四十三元，及自民國
    九十四年十二月二十九日起至清償日止，按年息百分之五計
    算之利息。抗告人於九十五年七月二十四日具狀向本院提起
    上訴，原審法院乃於九十五年七月二十八日依民事訴訟法第
    四百四十二條第二項前段規定，命抗告人補繳第二審裁判費
    三千四百八十元，嗣於九十五年八月十四日抗告人具狀向本
    院聲請訴訟救助，並經本院於九十五年九月二十九日准許訴
    訟救助在案等情，迭經本院核閱卷宗屬實，並有裁定一份可
    資為憑；按駁回訴訟救助聲請之裁判確定前，第一審法院不
    得以原告未繳納裁判費為由駁回其訴，民事訴訟法第一百零
    九條之一定有明文；查本件原審係於九十五年七月二十八日
    裁定命上訴人預納上訴費用，顯在本院准許訴訟救助前，是
    其核定上訴費用於法並無不合；且依民事訴訟法第七十七條
    之十六規定，向第二審法院上訴，本應由上訴人依民事訴訟
    法第七十七條之十三及第七十七條之十四規定，加徵裁判費
    十分之五；而本件原審核定上訴訴訟標的之金額明確；又法
    院命補繳裁判費，僅屬訴訟費用之計算及徵收，無涉訴訟標
    的價額之核定，為訴訟程序進行中所為之裁定，既無特別規
    定，依法自不得抗告，是抗告人對於本院前開裁定，仍執前
    詞提起抗告，自有不合，應予駁回。
四、依民事訴訟法第四百三十六條之一第三項、第四百九十五條
    之一第一項、第四百四十四條第一項、第九十五條、第七十
    八條，裁定如主文。
中    華    民    國  九十五  年   十一   月   三十   日
                  臺灣臺北地方法院民事第五庭
                          審判長  法  官  翁昭蓉
                                  法  官  陳心弘
                                  法  官  蔡世祺
以上正本係照原本作成。
本裁定不得抗告。
中    華    民    國  九十五  年   十一   月   三十   日
                                  書記官  黃媚鵑


司法院資訊處製作；財團法人民間司法改革基金會備份。
